【裁判字號】    97,訴,3076
【裁判日期】    971120
【裁判案由】    違反毒品危害防制條例
【裁判全文】
臺灣彰化地方法院刑事判決              97年度訴字第3076號
公  訴  人  臺灣彰化地方法院檢察署檢察官
被      告  甲○○
上列被告因違反毒品危害防制條例案件，經檢察官提起公訴（97
年度毒偵字第3924號），於本院準備程序中，被告就被訴事實為
有罪之陳述，經裁定改行簡式審判程序，本院判決如下：
    主  文
甲○○施用第一級毒品，累犯，處有期徒刑玖月。
    犯罪事實
一、甲○○前因施用第一、二級毒品案件，經本院以91年度毒聲
    字第32號裁定令入戒治處所施以強制戒治，於民國92年5 月
    22日執行完畢釋放，其所犯刑事案件部分，分別經本院以91
    年度訴字第138 號判決判處有期徒刑9 月確定（第1 案）、
    91年度易字第614 號判決判處有期徒刑10月確定（第2 案）
    ；且因違反動產擔保交易法案件，經臺灣嘉義地方法院以92
    年度簡字第1033號判決判處有期徒刑6 月確定（第3 案），
    上開第1 、2 、3 案之罪嗣經臺灣嘉義地方法院以93年度聲
    字第119 號裁定定應執行有期徒刑1 年11月確定，經入監執
    行，於93年10月7 日縮短刑期假釋出監付保護管束。其於假
    釋期間因再犯持有第一級毒品案件，經本院以94年度斗簡字
    第30號判決判處有期徒刑6 月確定（第4 案）；於94年間，
    另因施用第一級毒品案件，經臺灣高等法院臺中分院以95年
    度上訴字第9 號判決判處有期徒刑1 年2 月確定（第5 案）
    ；及因竊盜案件，經本院以94年度易緝字第50號判決判處有
    期徒刑1 年2 月確定（第6 案）；再因施用第二級毒品案件
    ，經本院以95年度易字第4 號判決判處有期徒刑8 月確定（
    第7 案），上開第4 、5 、6 、7 案之罪，嗣經臺灣高等法
    院臺中分院以96年度聲減字第1431號裁定各減刑為有期徒刑
    3 月、7 月、7 月、4 月，其中就第5 、6 、7 案之罪，合
    併定應執行有期徒刑有期徒刑1 年5 月確定。而前揭第1 、
    2 、3 案之罪，嗣經撤銷假釋，入監執行殘刑有期徒刑3 月
    又29日，並與第4 案經減刑後之有期徒刑3 月及第5 、6 、
    7 案減刑後合併定應執行有期徒刑1 年5 月經接續執行，於
    96年10月31日縮刑期滿執行完畢。
二、詎其仍未戒除毒癮，復基於施用第一級毒品海洛因之犯意，
    於97年8 月24日晚間8 時許，在其位於彰化縣永靖鄉○○村
    ○○路158 號住處，以將第一級毒品海洛因粉末置入注射針
    筒內加水混合後，再以針筒注射手臂血管之方式，施用第一
    級毒品海洛因1 次。嗣於97年8 月25日上午10時30分許，在
    彰化縣永靖鄉○○村○○路160 巷巷口，因形跡可疑，為警
    攔檢盤查，查悉其為毒品列管人口，且發現其左手手肘有施
    用毒品之注射針孔，嗣經採集其尿液送驗，結果呈嗎啡陽性
    反應，始悉上情。
三、案經彰化縣警察局員林分局報請臺灣彰化地方法院檢察署檢
    察官偵查起訴。
    理  由
一、按除被告所犯為死刑、無期徒刑、最輕本刑為3 年以上有期
    徒刑之罪或高等法院管轄第1 審案件者外，於前條第1 項程
    序進行中，被告先就被訴事實為有罪之陳述時，審判長得告
    知被告簡式審判程序之旨，並聽取當事人、代理人、辯護人
    及輔佐人之意見後，裁定進行簡式審判程序；除簡式審判程
    序及簡易程序案件外，第1 審應行合議審判，刑事訴訟法第
    273 條之1 第1 項、第284 條之1 分別定有明文。本件被告
    甲○○所涉係死刑、無期徒刑、最輕本刑為3 年以上有期徒
    刑之罪或高等法院管轄第1 審案件以外之罪，並於本院行準
    備程序時就被訴事實為有罪之陳述，本院合議庭依前揭規定
    ，經評議結果，裁定改由受命法官獨任行簡式審判程序。
二、上開犯罪事實，業據被告甲○○於本院審理時坦承不諱，又
    被告為警採集其尿液送驗結果，確呈嗎啡陽性反應，此有彰
    化縣警察局員林分局委託檢驗尿液代號與真實姓名對照認證
    單及詮昕科技股份有限公司於97年9 月10日出具之濫用藥物
    尿液檢驗報告各1 紙附卷可稽，足徵被告之自白確與事實相
    符，堪以採信。本件事證明確，被告上開犯行洵堪認定，應
    依法論科。
三、按修正毒品危害防制條例就施用毒品者，僅於「初犯」及「
    5 年後再犯」二種情形，有其追訴條件之限制，即須於初犯
    經觀察、勒戒或強制戒治釋放後，5 年內均無施用毒品之行
    為，始能認其前所實施之觀察、勒戒或強制戒治已足遮斷毒
    癮，而得於5 年後再犯時，再予適用初犯之規定，重行觀察
    、勒戒等程序；倘5 年內已經再犯，被依法追訴處罰，縱其
    第3次（或第3次以上）施用毒品之時間在初犯釋放5 年以後
    ，即與「5年後再犯」之情形有別，且因已於「5年內再犯」
    ，顯見其再犯率甚高，原實施觀察、勒戒或強制戒治，已無
    法收其實效，而無5 年戒斷期之存在，自無再經觀察、勒戒
    及強制戒治之必要，應由檢察官逕行起訴，此有最高法院95
    年度臺非字第59、65號判決及同年度第7 次刑事庭會議決定
    足供參照。查本件被告前因施用第一、二級毒品案件，經本
    院以91年度毒聲字第32號裁定令入戒治處所施以強制戒治，
    於92年5 月22日執行完畢釋放；其復於上開強制戒治執行完
    畢釋放後5 年內之94年間，因施用第一級毒品案件，經臺灣
    高等法院臺中分院以95年度上訴字第9 號判決判處有期徒刑
    1 年2 月確定等情，有臺灣彰化地方法院檢察署刑案資料查
    註紀錄表及臺灣高等法院被告前案紀錄表各1 份在卷可考，
    則其再犯本件施用第一級毒品犯行，按諸前揭說明，即與5
    年後再犯之情形有別，自應逕行追訴。
四、核被告甲○○所為，係犯毒品危害防制條例第10條第1 項之
    施用第一級毒品罪。被告持有第一級毒品進而施用，其持有
    第一級毒品之低度行為，應為其施用第一級毒品之高度行為
    吸收，不另論罪。又被告有如上開犯罪事實欄所載之前科，
    有臺灣高等法院被告前案紀錄表及臺灣彰化地方法院檢察署
    刑案資料查註紀錄表各1 份在卷可憑，其於有期徒刑執行完
    畢後，5 年內故意再犯本件有期徒刑以上之罪，為累犯，應
    依刑法第47條第1 項之規定加重其刑。爰審酌被告有多次施
    用毒品之前科，及其施用毒品之動機、目的、方法、不知珍
    惜身體、施用毒品所生危害，暨犯後坦承犯行之態度等一切
    情狀，量處如主文所示之刑，以示懲儆。
據上論斷，應依刑事訴訟法第273 條之1 第1 項、第299 條第1
項前段，毒品危害防制條例第10條第1 項，刑法第11條前段、第
47條第1 項，判決如主文。
本案經檢察官賴志盛到庭執行職務。
中    華    民    國    97    年    11    月    20    日
                  刑事第七庭          法  官  郭麗萍
以上正本證明與原本無異。
如不服本判決，應於判決送達後10日內，向本院提出上訴書狀，
上訴書狀應「敘述具體上訴理由」，並按他造當事人之人數附繕
本。「切勿逕送上級法院」。
中    華    民    國    97    年    11    月    20    日
                                      書記官  吳冠慧
附錄本案論罪科刑法條全文：
毒品危害防制條例第10條
施用第一級毒品者，處 6 月以上 5 年以下有期徒刑。
施用第二級毒品者，處 3 年以下有期徒刑。


司法院資訊處製作；財團法人民間司法改革基金會備份。
